臺灣桃園地方法院民事裁定　　　　　110年度桃簡聲字第108號
聲　請　人
即債務人　　許慧雯
相　對　人
即債權人　　滙誠第一資產管理股份有限公司

法定代理人　莊仲沼
上列當事人間聲請停止執行事件，本院裁定如下：
    主    文
聲請駁回。
聲請程序費用由聲請人負擔。
    理  由
一、本件聲請意旨略以：相對人即債權人持臺灣臺中地方法院10
    2 年度司促字第26618 號支付命令及確定證明書（下稱系爭
    支付命令）向臺灣臺中地方法院（下稱臺中地院）聲請強制
    執行，臺中地院嗣囑託本院強制執行，本院於110 年度司執
    助字第3922號清償債務強制執行事件（下稱系爭執行事件）
    核發扣薪移轉命令，然依行政院衛生福利部公布民國110 年
    度臺中市最低生活費計算聲請人、父母、小孩共4 人基本生
    活費為新臺幣（下同）4 萬5,843 元，高於聲請人平均每月
    薪資3 萬9,300 元，為維持生活爰聲請停止系爭執行事件強
    制執行程序等語。
二、按有回復原狀之聲請，或提起再審或異議之訴，或對於和解
    為繼續審判之請求，或提起宣告調解無效之訴、撤銷調解之
    訴，或對於許可強制執行之裁定提起抗告時，法院因必要情
    形或依聲請定相當並確實之擔保，得為停止強制執行之裁定
    ，強制執行法第18條第2 項定有明文。故法院依該條規定，
    因必要情形或依聲請定相當並確實之擔保以裁定停止強制執
    行，以有提起上開各類型之聲請、訴訟、請求、抗告事件為
    前提要件（最高法院104 年度台抗字第197 號民事裁定參照
    ）。
三、經查，相對人持系爭支付命令向臺中地院聲請強制執行，臺
    中地院嗣囑託本院強制執行，本院於系爭執行事件核發扣薪
    移轉命令等情，業經本院依職權調閱上開執行卷宗核對無誤
    ，堪信為真實，惟聲請人並未提起強制執行法第18條第2 項
    所列之聲請、訴訟、請求、抗告事件，本院自無從依同法第
    18條第2 項規定裁定停止系爭執行事件強制執行程序。另按
    「債務人對於第三人之債權，係維持債務人及其共同生活之
    親屬生活所必需者，不得為強制執行。」強制執行法第122
    條第2 項固有明文，然此項規定並非停止執行之依據，聲請
    人主張應依上開規定停止系爭執行事件之執行云云（見本院
    卷第1 頁），自無理由。因此，聲請人聲請裁定停止系爭執
    行事件，即難准許，應予駁回。
四、爰裁定如主文。
中    華    民    國   110    年    11    月    2     日
                  桃園簡易庭  法  官  張明宏
以上為正本係照原本作成。
如不服本裁定，應於送達後10日內向本院提出抗告狀並表明抗告
理由（須附繕本，並應繳納抗告費新台幣1,000 元）。
中    華    民    國   110    年    11    月    3     日
                              書記官  石曉芸